【裁判字號】    97,交聲,672
【裁判日期】    970516
【裁判案由】    違反道路交通管理處罰條例聲明異議
【裁判全文】
臺灣桃園地方法院交通事件裁定         97年度交聲字第672號
原處分機關  交通部公路總局新竹區監理所
異 議 人即
受 處 分人  甲○○
上列受處分人因違反道路交通管理處罰條例案件，不服交通部公
路總局新竹區監理所民國97年4 月7 日所為裁決處分（桃監裁罰
字第52-Z8B007310號），聲明異議，本院裁定如下：
    主  文
異議駁回。
    理  由
一、原處分意旨略以：受處分人即異議人甲○○於民國97年2 月
    18日下午2 時4 分許，駕駛車牌號碼DL-7366 號自用小客車
    行經速限為時速110 公里之國道三號福爾摩沙高速公路北上
    325.8 公里處附近路段，因以時速125 公里之速度超速行駛
    ，而為國道公路警察局第八警察隊白河分隊員警以非照相式
    雷射測速槍鎖定確依槍內螢幕顯示速度每小時125 公里確定
    超速後攔停舉發，並發現異議人駕駛執照逾有效期間仍駕車
    而併予舉發，再於97年4 月7 日經原處分機關以桃監裁罰字
    52-Z8B007310號裁決認定異議人確有「汽車行駛高速公路速
    度超過規定最高速限（未滿20公里）」、及「駕駛執照逾有
    效期間仍駕車」之違規行為，而分別依道路交通管理處罰條
    例第33條第1 項第1 款、第22條第1 項第7 款規定，裁罰異
    議人罰鍰新台幣（下同）3,000 元、1,800 元，另就異議人
    超速行駛部分併依同條例第63條第1 項第1 款規定記違規點
    數1點。
二、異議意旨則以：異議人確有於上揭時間駕駛上開車輛行駛於
    前揭路段，亦不否認駕照逾期仍駕車行駛之違規，然異議人
    當時係以車輛定速器行駛，當日亦曾通過數輛警車，皆未遭
    攔查，本案遭警攔停時亦曾看了時速表，亦未發現超速，可
    見警方測速器確已失真，更罔論警方僅提供測速槍上顯示之
    速度及距離數據，未顯示時間、亦未照相，如何令異議人信
    服等語。是原處分顯有不當，爰依法聲明異議，請求撤銷原
    處分。
三、按汽車行駛於高速公路、快速公路或設站管制之道路，不遵
    使用限制、禁止、行車管制及管理事項之管制規則而有行車
    速度超過規定之最高速限或低於規定之最低速限之行為者，
    處汽車駕駛人3,000 元以上6,000 元以下罰鍰，並記違規點
    數1 點；次按汽車駕駛人，駕駛執照逾有效期間仍駕車者，
    處1,800 元以上3,600 元以下罰鍰，並禁止其駕駛；以上均
    分別經道路交通管理處罰條例第33條第1 項第1 款、第63條
    第1 項第1 款、第22條第1 項第7 款定有明文。
四、經查，本件異議人駕駛車牌號碼DL-7366 號自用小客車，於
    97年2 月18日下午2 時4 分許行經國道三號福爾摩沙高速公
    路北上325.8 公里處附近，為警舉發行車速度超過最高速限
    （未滿20公里）之違規、及駕駛執照逾有效期間仍駕車之違
    規，嗣經原處分機關分別依道路交通管理處罰條例第33條第
    1 項第1 款、第63條第1 項第1 款、及第22條第1 項第7 款
    規定以上揭裁決處分分別裁處異議人罰鍰3,000 元、1,800
    元、及記違規點數1 點等情，業為異議人所是認，並有本案
    裁決書一份在卷可佐。其中異議人駕駛執照逾期仍駕車部分
    ，異議人並未爭執，亦未據其聲明異議，且依卷附桃園監理
    站汽車駕駛人（異議人甲○○）螢幕列印資料所載，異議人
    駕駛執照有效日確係在本案發生前之96年12月15日即已屆至
    ，即異議人於本案發生之時駕駛執照確已逾期，此部份固無
    爭議。而就異議人超速行駛部份，經查，舉發員警認定異議
    人有此超速違規行為及認定異議人斯時行車速度為時速172
    公里之依據，係舉發員警以國道公路警察局第八警察隊配備
    之非照相式雷射測速槍鎖定斯時行經該處之異議人車輛後，
    依該測速器發射接受雷射光束，再通過高速運算計算時間距
    離，再藉其內電腦計算異議人車輛當時行速並顯示於該測速
    槍之行速顯示器上，然因無附屬照相功能，故無法提示照片
    等情，則有內政部警政署國道公路警察局第八警察隊97年3
    月24日公警八交字第0970870529號書函1 份可參。而執勤員
    警所使用之測速槍係LTI 牌、ULTRA LYTE 100LR型、125Hz
    非照相式雷射測速儀（器號UX009051號），甫於96年6 月1
    日經經濟部標準檢驗局檢定合格，有效期限至97年6 月30日
    ，此有卷附經濟部標準檢驗局核發之雷達測速儀檢定合格證
    書在卷可稽。異議人為警舉發時，舉發單位使用之雷射槍測
    速器既仍在有效之使用期限內，復無證據證明該機器有故障
    之虞，是所測得之數據尚屬可信。復以雷達測速儀係以雷射
    光束（不見光）直接瞄準行進中之車輛，屬「單點單台」之
    測速方式，車輛如有超出設定之速限即立刻鎖定，而雷射是
    屬於直線不易擴散的光束，車流量大小、旁邊是否另有他車
    行經，均不影響測速之準確性，足見警員取締本件異議人駕
    車超速違規並無誤判之虞。至異議人辯稱其當時係利用車輛
    配備之定速器行駛，自無超速之虞，惟此無非異議人片面辯
    詞，且斯時顯示時速究竟多少，亦未據其提出證據佐證，自
    難遽採。
五、綜上，本件異議人確有駕駛執照逾期仍駕車行駛、且駕駛車
    輛行車速度超過規定之最高速限之違規行為，原處分機關是
    分別依道路交通管理處罰條例第33條第1 項第1 款、第22條
    第1 項第7 款規定，裁罰異議人罰鍰3,000 元、1,800 元，
    另就異議人超速行駛部分併依同條例第63條第1 項第1 款規
    定記違規點數1 點，洵屬有據。異議人之異議並無理由，應
    予駁回。
六、據上論斷，應依道路交通管理處罰條例第87條第2 項，道路
    交通案件處理辦法第19條，裁定如主文。
中    華    民    國    97    年    5     月    16    日
                      交通法庭  法  官  紀凱峰
以上正本證明與原本無異。
如不服本裁定，應於裁定送達後5 日內向本院提出抗告狀。
                                書記官  高文靜
中    華    民    國    97    年    5     月    28    日


司法院資訊處製作；財團法人民間司法改革基金會備份。
